Minutes et répertoires du notaire Philippe LAMIRAL, 23 avril 1555 - 12 décembre 1577 (étude XXXIII)
Archives nationales
- Minutes de Philippe LAMIRAL, 1555 - 12 décembre 1577; MC/ET/XXXIII/171 - MC/ET/XXXIII/188
  - Minutes. 1561, 14 octobre - 1577, 12 décembre, 14 octobre 1561 - 12 décembre 1577; MC/ET/XXXIII/188
    - Procuration par François Laisne, étudiant demeurant près l'église Saint-André-des-Arts, à Pierre Laisne, son frère, pour engager une des pièces de terre lui provenant de la succession de Françoise Bryot, sa mère et assise en la paroisse de Ploumara, diocèse de Saint-Brieuc., 15 février 1574; MC/ET/XXXIII/188
      procuration; Saint-André-des-Arts (église); Saint-Brieuc (Côtes-d'Armor); Laisne, François; étudiant
    - Procuration par Antoine Cistron, pédagogue au collège de Bourgogne, à Jean Nicau pour recevoir de Pierre Laurens, jadis étudiant à Paris et natif de Savoie, la somme de 20 livres qu'il lui a prêtées., 6 mars 1574; MC/ET/XXXIII/188
      procuration; Cistron, Antoine; Laurens, Pierre; Nicau, Jean; enseignant; étudiant
    - Révocation par Olivier Payron, recteur de la cure de Chanteloup en Bretagne, diocèse de Rennes, étudiant demeurant au collège de Lisieux de la procuration qu'il avait à devant donnée à Olivier Coisnon, demeurant à Rennes, pour recevoir les deniers qui lui étaient dus., 16 mars 1574; MC/ET/XXXIII/188
      procuration; Chanteloup (Ille-et-Vilaine); Lisieux (collège de); Rennes (Ille-et-Vilaine); Payron, Olivier; étudiant
    - Procuration par Laurens Le Moulnyer, étudiant, chanoine de Saint-Tugal de Laval, à Jean Garnier, prêtre, chapelain de Saint-Tugal pour prendre possession de la chapelle Saint-Eloy, dite La Burtière, diocèse du Mans., 19 mars 1574; MC/ET/XXXIII/188
      procuration; Laval (Mayenne); Le Mans (Sarthe); Le Moulnyer, Laurens; étudiant; chanoine; prêtre
    - Procuration par Jacques Carcatrison, bachelier en droit canon, étudiant demeurant au Collège de Lisieux 1) en blanc pour faire insinuer ses lettres de degré et temps d'étude 2) Jean Carcatrison, son frère, hôtelier à Tarare-en-Lyonnais pour faire desservir par gens d'église sa cure de Saint-Loup-de-Dareizé au diocèse de Lyon., 27 mars 1574; MC/ET/XXXIII/188
      procuration; Tarare (Rhône); Saint-Loup (Rhône); Lisieux (collège de); Carcatrison, Jacques; étudiant; hôtelier; bachelier
    - Procuration en blanc pour accepter tout bénéfice par maître Mathias de Bessay dit Aumont, prêtre, licencié en droit canon et étudiant., 29 mars 1574; MC/ET/XXXIII/188
      procuration; Bessay, Mathias de; prêtre; étudiant
    - Procuration par François Rollot, licencié en théologie, demeurant au collège de Sorbonne, à Guillaume Germain, docteur en théologie et chanoine théologal de Sainte-Croix d'Orléans, pour faire insinuer ses lettres de degré, nomination et temps d'étude., 2 avril 1574; MC/ET/XXXIII/188
      procuration; Sorbonne; Orléans (Loiret); Rollot, François; étudiant; docteur d'université; chanoine
    - Procuration en blanc pour comparaître devant le Parlement de Rouen donnée par Pierre de La Mothe, chanoine de la cathédrale de Rouen et archidiacre du Vexin français., 3 avril 1574; MC/ET/XXXIII/188
      procuration; Rouen (Seine-Maritime); La Mothe, Pierre de; chanoine; ecclésiastique
    - Procuration par Michel Jarry, écolier étudiant au collège de Lisieux, à Pierre de La Marguerave, son curateur, pour le choix des lots du partage des immeubles de défunts Jacques Jarry et Jeanne Brieude, ses ayeux., 22 avril 1574; MC/ET/XXXIII/188
      procuration; Lisieux (collège de); Jarry, Michel; étudiant
    - Procuration en blanc par Mathieu Bardoul, étudiant à Paris, au Collège de Narbonne, pour prendre possession de sa prébende en l'église Saint-Thugal de Laval, 23 avril 1574; MC/ET/XXXIII/188
      procuration; Laval (Mayenne); Narbonne (collège de); Bardoul, Mathieu; étudiant
    - Procuration par Jean Grandin, étudiant, demeurant rue de la Petite Bretonnerie, chez maître Julien Ruault, pédagogue, à Ambroise Grandin, son frère aîné, pour vendre les héritages lui appartenant, à Saint-Jean-du-Corail, par la succession de leurs parents., 30 avril 1574; MC/ET/XXXIII/188
      procuration; Saint-Jean-du-Corail (Manche); Petite-Bretonnerie (rue de la); Grandin, Jean; Ruault, Julien; étudiant; enseignant
    - Robert Duval, boursier du collège du Plessis, témoin d'une attestation en faveur de Nicole Queppel, prêtre, prieur de Saint-Pierre-d'Artay, diocèse de Poitiers, et moitié des enfants de choeur de la collégiale de Saint-Marcel à Paris., 6 mai 1574; MC/ET/XXXIII/188
      attestation; Plessis (collège du); Aulnay (Charente-Maritime); Duval, Robert; étudiant; prêtre; abbé
    - Procuration par Jean Dupont, docteur en théologie, curé de Saint-Prieur-de-Vains (50), diocèse d'Avanches, à maître Guyot, son vicaire., 24 mai 1574; MC/ET/XXXIII/188
      procuration; Dupont, Jean; Guyot, M.; curé; docteur d'université; ecclésiastique
    - Requête au roi signé Laffile pour demander la confirmation de l'exemption d'aller, envoyer ou contribuer à l'arrière-ban. Ce qui est accordé en Conseil privé tenu à Vincennes le 13 mai 1574. Texte collationné le 11 juin 1574., MC/ET/XXXIII/188
      Vincennes (Val-de-Marne); Laffile, M.
    - Deux procurations par Louis Honorat de Castellane, écolier étudiant demeurant à Paris, en la Maison des Treillins, près le collège de Coqueret, à Jean de Castellane, seigneur de la Verdière, son frère, pour accepter tous bénéfices qui lui seraient conférés et en prendre possession, d'une part et faire baux à ferme des héritages qui en dépendraient, d'autre part., 12 juin 1574; MC/ET/XXXIII/188
      procuration; Treillis (enseigne du); Castellane, Louis Honorat de; étudiant
    - Procuration en blanc par Jean Lavau, étudiant demeurant au collège des Trésoriers pour plaider., 14 juin 1574; MC/ET/XXXIII/188
      Trésorier (collège du); Lavau, Jean; étudiant
    - Procuration par Guillaume Senant, écolier demeurant au collège du Plessis, natif de l'évéché de Léon en Basse-Bretagne à Françoise Cleau, sa mère, pour recevoir des sommes à lui dues., 16 juin 1574; MC/ET/XXXIII/188
      procuration; Plessis (collège du); Senant, Guillaume; étudiant
    - Procuration en blanc par Louis Dreux, régent en l'université, pour prendre possession de son prieuré de la Madeleine-de- Médagues (à Culhat 63) ordre de Saint-Benoît, diocèse de Clermont, 21 juin 1574; MC/ET/XXXIII/188
      Précisions sur les lieux: Culhat (Puy-de-Dôme)--La Madeleine-de-Médagues (prieuré de)
      Culhat (Puy-de-Dôme); Dreux, Louis
    - Procuration par Jacques Kerver, libraire à Paris, comme tuteur des enfants mineurs de défunt Thielmant Kerver, son frère, aussi libraire, à Pierre Lachere, marchand à Rouen, pour poursuivre le recouvrement d'une lettre de change de 1.300 écus pistolets en date du 4 Juin 1573 et acceptés par Olivier de Rieux., 1er juillet 1574; MC/ET/XXXIII/188
      procuration; Rouen (Seine-Maritime); Kerver, Jacques; Kerver,Thiellement; Lachere, Pierre; Rieux, Olivier de; libraire; commerçant
    - Procuration par François Rivière, étudiant demeurant au collège du Cardinal-Lemoine, âgé de 15 ans, fils de défunt Arthur Rivière, marchand bourgeois de Sallertaine, diocèse de Luçon au Bas-Poitou, et de défunte Jeanne Gendron pour requérir devant le sénéchal de La Garnache à Jean Rivière, son oncle paternel, seigneur de La Veraye, son tuteur et curateur, le partage des successions paternelle et maternelle., 1er juillet 1574; MC/ET/XXXIII/188
      procuration; Cardinal Lemoine (collège du); Sallertaine (Vendée); La Garnache (Vendée); Rivière, François; étudiant; commerçant; juge
    - Procuration en blanc par Pierre de Serre, prieur de Saint Florent, diocèse d'Angoulême et clerc ordinaire de la chapelle de musique du Roi, pour requérir et demander que tous les procès le concernant soient renvoyés devant les gens tenant les requêtes du Palais à Paris., 3 juillet 1574; MC/ET/XXXIII/188
      procuration; Serre, Pierre de
    - Procuration par le collège des Cholets pour vendre par adjudication les blés, avoines et autres grains saisis à leur requête à Ravenel (60) le 16 décembre derniers sur Pierre de La Hache, leur fermier, et en recevoir les deniers., 3 juillet 1574; MC/ET/XXXIII/188
      procuration; Cholets (collège des); Ravenel (Oise); administrateur
    - Procuration par Antoine Abelli, abbé de Livry et de Morigny, confesseur ordinaire de la Reine Mère, et docteur en théologie pour consentir tant au Privé qu'au grand conseil à ce que maître Jean Hurault soit gardé et maintenu en la possession de ladite abbaye de Morigny., 13 juillet 1574; MC/ET/XXXIII/188
      procuration; Abelly, Antoine; Hurault, Jean; abbé; docteur d'université
    - Consentement par Pierre de Doumet, clerc en la Chambre des Comptes à Paris et par Philippe de Doumet, son frère, étudiant à Paris, enfants de défunts Martial de Doumet, vivant greffier civil de la sénéchaussée du Haut Limousin, et d'Anne Chalvet, à ce que Martial Benoist, leur beau-frère, bourgeois de Limoges, jouisse de la ferme dudit greffier moyennant au moins 1.200 livres., 14 juillet 1574; MC/ET/XXXIII/188
      ratification; Limoges (Haute-Vienne); Doumet, Pierre de; étudiant
    - Procuration en blanc par Claude de Racappe, seigneur de Maignennes, Bressault et Cornesse, chevalier de l'ordre du Roi, capitaine des Gardes de sa majesté et de présent capitaine des Gardes de la Bastille à Paris, pour recevoir de Gilles d'Aulnières les titres de la seigneurie de Cornesse que celui-ci lui a vendue., 16 juillet 1574; MC/ET/XXXIII/188
      procuration; Racappe, Claude de; Aulnières, Gilles d'
    - Procuration par Noël Nicolas, chanoine prébendé en la collégiale de Notre-Dame d'Aiz-en-Savoie, étudiant, à Henry de Saint-Joirre, pour recevoir du chapitre d'Aiz le gros et distribution qui lui sont dus., 19 juillet 1574; MC/ET/XXXIII/188
      procuration; Aix-les-Bains (Savoie); Nicolas, Noël; étudiant; chanoine
    - Procuration en blanc par Jean Martin, étudiant, demeurant en l'hôtel de Messire Jacques de Saint-André, président des requêtes du Palais, pour prendre possession des héritages à lui vendus, par Pierre Pelé, laboureur à Mantelou en Touraine [Mantelan ?, Indre-et-Loire], par contrat passé devant Pierre Augeron, notaire à Loches., 23 juillet 1574; MC/ET/XXXIII/188
      Manthelan (Indre-et-Loire); Loches (Indre-et-Loire); Martin, Jean; étudiant; agriculteur; magistrat
    - Procuration par Jacques Faber, docteur régent en théologie et syndic de la faculté, à Gaspard Denoiron ( ?) procureur au Châtelet pour comparaître devant le prévôt de Paris en suite à l'assignation donnée par René Benoist, aussi docteur en théologie et curé de Saint-Eustache, lui remontrer que le prévôt ne peut et doit prendre connaissance de la cause et doit la renvoyer devant le parlement parce qu'il est prêtre, docteur en théologie et syndic de la faculté et que le prévôt ne peut connaître de la doctrine des livres., 29 juillet 1574; MC/ET/XXXIII/188
      procuration; Benoist, René; Denoiron, Gaspard; Faber, Jacques; curé; docteur d'université; procureur de justice (Ancien Régime)
    - Procuration en blanc par Philippe Berland, étudiant, pour comparaître devant le sénéchal du Poitou et consentir au partage des successions de ses père et mère après que lui aura été nommé pour tuteur et curateur maître Pierre Pelletier, seigneur de la Gonpillière [la Goupillière ?], avocat au siège de Niort., 30 juillet 1574; MC/ET/XXXIII/188
      procuration; Niort (Deux-Sèvres); Berland, Philippe; étudiant; avocat
    - Procuration par maître Jean Roger, prêtre, étudiant, maître ès arts, à Laurens Raimbault, principal du collège de Dainville, pour recevoir de Claude Clausse, prieur de Saint-Georges de Bagoinville, ce qui lui est dû à cause de 500 livres de pension annuelle ainsi que des héritiers de défunt Nicolas Clausse, évêque de Châlons-en-Champagne, ce qui lui est dû pour ses salaires de chapelain et aumônier du défunt., 9 août 1574; MC/ET/XXXIII/188
      procuration; Dainville (collège de); Bazainville (Yvelines); Châlons-en-Champagne (Marne); Roger, Jean; Raimbault, Laurens; prêtre; étudiant; directeur d'établissement d'enseignement; enseignant; abbé; évêque
    - Procuration en blanc par Antoine Abelli pour prendre possession en son nom de l'abbaye Notre-Dame-de-Livry-en-Launay, Livry-Gargan, 93, au diocèse de Paris., 9 août 1574; MC/ET/XXXIII/188
      Précisions sur les lieux: Livry-Gargan (Seine-Saint-Denis)--Notre-Dame (abbaye)
      procuration; Livry-Gargan (Seine-Saint-Denis); Abelly, Antoine
    - Attestation en faveur de Gilbert Delaire, comte et chanoine de Saint-Julien-de-Brioude, étudiant au collège de Bourgogne, en la chambre de François Gymardes, pédagogue., 11 août 1574; MC/ET/XXXIII/188
      attestation; Bourgogne (collège de); Delaire, Gilbert; Gymardes, François; chanoine; enseignant; étudiant
    - Procuration en blanc pour plaider donnée par Pierre Le Goux, clerc du diocèse de Sens (89), naguère prieur du prieuré Notre-Dame de Versil (?) (diocèse de Poitiers), étudiant., 14 août 1574; MC/ET/XXXIII/188
      Sens (Yonne); Poitiers (Vienne); abbé; étudiant
    - Procuration par Louis Bonneau, docteur en théologie, curé de Saint-Germain-l'Auxerrois à Paris, à Jean Bonneau, son frère, et à Gervais Gelineau, son beau-frère, pour prendre possession de la métairie de Bonessay et la donner à bail ensuite à l'acquisition qu'il en a faite de Hiérosme de Tronchay, écuyer, seigneur de la Monnerie., 16 août 1574; MC/ET/XXXIII/188
      Précisions sur les lieux: Bouessay (Mayenne)--Métairie
      procuration; Bouessay (Mayenne); Bonneau, Jean; Bonneau, Louis; Gelineau, Gervais; Tronchay, Jérôme de; curé; docteur d'université
    - Procuration par Mathieu Du Bessay, dit Daumont, pédagogue au collège de Lisieux, à Antoine Gallandi, avocat au Parlement, pour recevoir de l'évêque de Gap-en-Dauphiné les sommes qui lui sont dues pour la pension d'Etienne Paparin, neveu dudit prélat ainsi que les autres sommes qui lui sont dues par l'évêque de Toulon et autres personnes des pays du Lyonnais, Dauphiné, Forey, Auvergne et Beaujolais pour quelque cause que ce soit., 17 août 1574; MC/ET/XXXIII/188
      procuration; Blanc, Guillaume du (15..-1588?); Du Bessay dit Daumont, Mathieu; Gallandi, Antoine; Paparin, Etienne; avocat au parlement (Ancien Régime); enseignant; évêque
    - Attestations par Philippe Huart, docteur en théologie, curé de la paroisse Saint-Sulpice au faubourg Saint-Germain-des-Prés, par Bernard de Launay, maître ès arts, protonotaire apostolique et président du collège de Clermont dit des Jésuites, par Laurent Raimbault, principal du collège de Dainvilleen faveur de Marc Vanderstraten, gentilhomme du pays de Flandres., 27 août 1574; MC/ET/XXXIII/188
      attestation; Huart, Philippe; Launay, Bernard de; Raimbault, Laurent; Van der Straten, Marc; curé; docteur d'université; directeur d'établissement d'enseignement; enseignant; notaire
    - Procuration par le collège du Plessis à Robert April, procureur en la vicomté de Monstreviller au pays de Caux pour ratifier les lettres de bail à leur fermier de Montfleury, paroisse de Saineville (76) [Sainneville, Seine-Maritime], 9 septembre 1574; MC/ET/XXXIII/188
      procuration; Plessis (collège du); Montivilliers (Seine-Maritime); Sainneville (Seine-Maritime); April, Robert
    - Sommation par Noël Foulon, prêtre, boursier du collège du Plessis, un des exécuteurs du testament d'Yves Jollier, bachelier en théologie et boursier du Plessis, à Louis Nay, boursier du collège de Cornouailles et aussi exécuteur de Jollier, d'assister si bon lui semble aux services qui seront célébrés pour ledit défunt., 9 septembre 1574; MC/ET/XXXIII/188
      Plessis (collège du); Cornouaille (collège de); Foulon, Noël; Jollier, Yves; prêtre; bachelier; étudiant
    - Attestation par Thomas Regnard, pédagogue au collège du Plessis, et Jean Bauchelé, marchand demeurant dans les louages dudit collège du Plessis, en faveur de Pierre Thenart, prieur de Saint-Sauveur- en-Puisaye., 13 septembre 1574; MC/ET/XXXIII/188
      attestation; Bauchelé, Jean; Regnard, Thomas; Thénart, Pierre; abbé; enseignant
    - Procuration par Jean Fosse, sous-diacre prébendier du 24 de l'église métropolitaine de Saint-Etienne-de-Toulouse, étudiant demeurant au collège de Clermont dit des Jésuites, à Jean Fosse l'aîné, son frère, bachelier en droits, banquier et secrétaire de l'Archevêque de Toulouse, pour régir ses biens paternels et ecclésiastiques., 16 octobre 1574; MC/ET/XXXIII/188
      procuration; Toulouse (Haute-Garonne); Clermont (collège de); Fosse, Jean; étudiant; bachelier; ecclésiastique; secrétaire; banquier
    - Le collège de Dainville nomme procureur général Pierre Doche, booursier du collège., 5 novembre 1574; MC/ET/XXXIII/188
      nomination; Dainville (collège de); Doche, Pierre; étudiant
    - Procuration par François Bigot, âgé de 15 ans et Robert Bigot, âgé de 13 ans, tous deux écoliers au Collège du Plessis, enfants de Jean Bigot, marchand à Château-Regnault pour assister à l'inventaire de Françoise Targats, leur défunte mère, à Pierre de Targats, leur oncle, seigneur de Boishardouin, trésorier et receveur général de Bretagne., 6 novembre 1574; MC/ET/XXXIII/188
      procuration; Château-Renault (Indre-et-Loire); Plessis (collège du); Bigot, Françoise; Bigot, Robert; Bigot, Jean; commerçant; étudiant; trésorier payeur (Ancien Régime)
    - Jean Dumont, étudiant au collège de Lisieux et précepteur du comte de Brisac, donne procuration à Catherine Le Sueur, veuve de Robert Dumont, pour consentir à la vente de la charpente et démolition d'une maison à Quemeauville, diocèse de Lisieux., 17 novembre 1574; MC/ET/XXXIII/188
      procuration; Lisieux (collège de); Equemauville (Calvados); Lisieux (Calvados); Dumont, Jean; Le Sueur, Catherine; étudiant; précepteur
    - Procuration par Jean Huard, étudiant, chapelain de Sainte-Catherine de Ferni en l'église Saint Vincent du Lude, demeurant en une maison dépendant de la chapelle Saint-Symphorien au Mont de Paris, pour comparaître devant le bailli du Lude., 18 novembre 1574; MC/ET/XXXIII/188
      procuration; Le Lude (Sarthe); Huard, Jean; étudiant
    - Procuration par Sébastien Nyvelle, libraire juré, à Jean de Vernoys, religieux de l'ordre de Saint-Dominique, pour recevoir certaines créances., 1er décembre 1574; MC/ET/XXXIII/188
      procuration; Nyvelle, Sébastien; Vernoys, Jean de; libraire; religieux
    - Procuration par Guillaume de Girardin, bachelier ès droits, étudiant, natif de Toulouse et demeurant au collège des Jésuites, à Jean Dalies, docteur ès droits et avocat à Toulouse, pour être nommé au premier bénéfice vacant., 13 décembre 1574; MC/ET/XXXIII/188
      procuration; Clermont (collège de); Girardin, Guillaume; bachelier; étudiant; docteur d'université; avocat
    - Procuration en blanc par Jean Du Verger, étudiant demeurant en la maison de La Fleur de Lys, grande rue Saint-Jacques, pour retirer du greffe civil du Châtelet le décret lui adjugeant divers héritages assis à Brassé, bailliage de Saint-Pierre-le-Moutier [Brassy (Saint-Pierre-le-Moutier, Nièvre ?)]., 14 décembre 1574; MC/ET/XXXIII/188
      procuration; Saint-Jacques (rue); Fleur de Lis (enseigne de la); Saint-Pierre-le-Moûtier (Nièvre); Du Verger, Jean; étudiant
    - Procuration générale en blanc par Frère François Gorgeart, religieux profès au Mans, abbaye de la Coutures, étudiant., 17 décembre 1574; MC/ET/XXXIII/188
      Le Mans (Sarthe); Gorgeart, François; étudiant; religieux
    - Procuration par Pierre Legoux, grand bedeau de la Faculté de théologie et curé d'Egreville (77), diocèse de Sens, à Etienne Mormet, procureur au bailliage de Sens, pour recouvrer les 250 livres qui lui sont dues pour la ferme des dîmes d'Egreville, durant la présente année., 31 décembre 1574 - 1574; MC/ET/XXXIII/188
      Précisions sur les lieux: Egreville (Seine-et-Marne)--Eglise
      procuration; Egreville (Seine-et-Marne); Legoux, Pierre; Mormet, Etienne; huissier; curé; procureur du roi (Ancien Régime)
    - Procuration en blanc par Pierre Girard, étudiant, curé de Saint-Pierre d'Ancy (?), diocèse d'Angoulême, pour comparaître devant le lieutenant du siège royal d'Angoulême et demander le renvoi devant le Prévôt de Paris., 19 janvier 1575; MC/ET/XXXIII/188
      Angoulême (Charente); Girard, Pierre; étudiant; curé; administrateur auxiliaire (Ancien Régime)
    - Procuration par Barthélémy Petit, étudiant demeurant rue de la Grande Bretonnerie, près la Porte Saint-Jacques, à Edmé Petit, procureur au bailliage de Montargis, pour comparaître devant le bailli de Montargis et demander le renvoi devant le prévôt de Paris., 19 janvier 1575; MC/ET/XXXIII/188
      procuration; Grande-Bretonnerie (rue de la); Saint-Jacques (porte); Montargis (Loiret); Petit, Barthélémy; Petit, Edmé; étudiant; procureur du roi (Ancien Régime)
    - Procuration par frère Antoine Hemon, religieux profès des Prémontrés, étudiant, à maître Pascal de Pruetis, pour accepter et prendre possession de la grange de Maillères et de la cure de Sainte-Equiterie (Sainte-Quiterie) et son annexe Saint-Rémy, au diocèse d'Aire-sur-l'Adour., 29 janvier 1575; MC/ET/XXXIII/188
      procuration; Maillères (Landes); Aire-sur-l'Adour (Landes); Hemon, Antoine; religieux; étudiant
    - Procuration en blanc par Blaise Pecourt, étudiant, demeurant au collège des Cholets, pour prendre possession de la chapelle de Herche, diocèse d'Amiens et faire insinuer les lettres de nomination., 1er février 1575; MC/ET/XXXIII/188
      Cholets (collège des); Amiens (Somme); Pecourt, Blaise; étudiant
    - Procuration en blanc par François Picquet, boursier théologien au collège des Cholets, pour prendre possession de la chapelle Saint-Jean de Doulant, au diocèse d'Amiens., 1er février 1575; MC/ET/XXXIII/188
      Cholets (collège des); Amiens (Somme); Doullens (Somme); Picquet, François; étudiant
    - Procuration par Sulpice Fritard, étudiant au collège de Montaigu, chanoine de Saint-Etienne de Sens, à Michel Petillon, procureur au bailliage de Sens, et Jean Flavyan, chanoine de Saint-Etienne de Sens, pour recevoir toutes les sommes qui lui sont dues., 7 février 1575; MC/ET/XXXIII/188
      procuration; Montaigu (collège de); Sens (Yonne); Fritard, Sulpice; Petillon, Michel; Flavyan, Jean; étudiant; chanoine; procureur du roi (Ancien Régime)
    - Procuration par Nicolas Junyn, bachelier en théologie, prieur et doyen de Carennac au diocèse de Cahors, à Jean de Pilles, secrétaire de la Chambre du Roi et du défunt Cardinal de Lorraine, pour plaider au Grand Conseil du Roi, à raison du possessoir de son prieuré et doyenné., 7 février 1575; MC/ET/XXXIII/188
      procuration; Carennac (Lot); Junyn, Nicolas; Pilles, Jean de; bachelier; officier de la Chambre du roi (Ancien Régime); secrétaire du roi (Ancien Régime); abbé; doyen d'université
    - Procuration en blanc par Bertrand François, docteur en théologie, pour prendre possession de la prébende à laquelle il a été nommé à la cathédrale de Tours., 14 février 1575; MC/ET/XXXIII/188
      François, Bertrand; docteur d'université
    - Procuration en blanc par Martin Besson, prêtre, étudiant, curé de Lezé, pour plaider devant l'official de Bourges, contre les habitants dudit Lezé., 19 février 1575; MC/ET/XXXIII/188
      procuration; Bourges (Cher); Besson, Martin; prêtre; étudiant; curé
    - Opposition par la moitié des boursiers du collège de Bourgogne, dont le principal est actuellement à Rome, à l'acte passé par les autres boursiers ce jour devant Guillaume Vallé et Jacques Chappelain, notaires au Châtelet, portant procuration et bail d'une maison voisine du collège où demeurait Jean Janyel, marchand de vins, à Pierre Crains, premier chapelain du collège de Bourgogne., 21 février 1575; MC/ET/XXXIII/188
      Bourgogne (collège de); Rome (Italie); Janyel, Jean; Crains, Pierre; étudiant; directeur d'établissement d'enseignement; enseignant; commerçant